臺灣臺中地方法院刑事判決　　　　　　 100年度易字第3362號
公　訴　人　臺灣臺中地方法院檢察署檢察官
被　　　告　林志濠
上列被告因竊盜案件，經檢察官提起公訴（100年度偵字第12754
、12807、18706號），本院判決如下：
    主  文
林志濠犯如附表所示之罪，各處如附表所示之刑。應執行有期徒
刑柒月，如易科罰金，以新臺幣壹仟元折算壹日。
    事  實
一、林志濠前因違反職役職責案件，經國防部高等軍事法院高雄
    分院以96年度上訴字第85號判處有期徒刑2年4月確定，於民
    國98年6月25日因縮短刑期假釋出監付保護管束，甫於98年9
    月11日因縮刑期滿未經撤銷假釋，而執行完畢。又因竊盜案
    件，經臺灣南投地方法院以99年度審投刑簡字第392號判處
    有期徒刑3月確定，因竊盜案件，經本院以100年度易字第33
    6號分別判處有期徒刑3月（共3罪）、拘役50日（共3罪），
    應執行有期徒刑6月、拘役120日確定，上開案件嗣經送監接
    續執行，現仍在法務部矯正署臺中監獄執行中。詎林志濠仍
    不知悔改，復基於意圖為自己不法所有之竊盜犯意，先後於
    如附表所示之時間、地點，分別以如附表所示之方法，竊取
    如附表所示之被害人財物。嗣因林志濠於100年1月3日下午5
    時40分許，騎乘竊得之車牌號碼381-BTU號重型機車（此部
    分所涉竊盜犯行，業經本院以100年度易字336號判處有期徒
    刑3月，並經臺灣高等法院臺中分院以100年度上易字第619
    號駁回上訴而確定），行經臺中市○○區○○路3段287巷口
    前，為警查獲，林志濠在未被有偵查犯罪職權之機關或公務
    員發覺其如附表編號一所示竊盜犯行前，主動向臺中市政府
    警察局豐原分局潭北派出所警員表示其如附表編號一所示竊
    盜犯行，而自首接受裁判，並扣得附表編號一所示行動電話
    1支（經警發還許鳳蘭）；另經張國格、葉品汝發現遭竊，
    而報警處理，經警調閱路口監視器錄影畫面，發現林志濠涉
    犯附表編號二所示竊盜犯行，復於同月17日晚上8時30分許
    ，在臺中市○○路與復興路口，當場逮捕因另案通緝之林志
    濠，並扣得附表編號三所示竊得之林元盟國民身分證、健保
    卡、郵局提款卡各1張（經警發還林元盟）、林志濠於犯附
    表編號二所示竊盜犯行時所穿著之黑色短袖上衣1件，再經
    林志濠帶同而尋獲附表編號二所示竊得之重型機車1部（經
    警發還張國格），而查悉附表編號二、三所示竊盜犯行。
二、案經臺中市政府警察局移送及臺中市政府警察局第三分局報
    告臺灣臺中地方法院檢察署檢察官偵查起訴。
    理  由
一、按被告以外之人於審判外之言詞或書面陳述，除法律有規定
    者外，不得作為證據。被告以外之人於審判外之陳述，雖不
    符前四條之規定，而經當事人於審判程序同意作為證據，法
    院審酌該言詞陳述或書面陳述作成時之情況，認為適當者，
    亦得為證據。當事人、代理人或辯護人於法院調查證據時，
    知有第159條第1項不得為證據之情形，而未於言詞辯論終結
    前聲明異議者，視為有前項之同意。刑事訴訟法第159條第1
    項、第159條之5分別定有明文。經查，證人即被害人許鳳蘭
    、張國格、葉品汝、林元盟於警詢時之證述，雖屬被告以外
    之人於審判外之言詞陳述，為傳聞證據，然經本院於審理時
    當庭直接提示而為合法之調查，被告未於言詞辯論終結前聲
    明異議，本院復審酌該等言詞陳述係由證人出於自由意識而
    陳述，並無非法取證之情況，依刑事訴訟法第159條之5之規
    定，認上開證人於警詢時之證述，應得採為認定本件犯罪事
    實所憑之證據。
二、上開事實，迭經被告林志濠於警詢（中市警刑字第10000128
    58號卷【下稱警卷一】第3至6頁，中市警三分偵字第100002
    2771號卷【下稱警卷二】第6至11頁）、偵訊（偵字第18706
    號卷第13頁，偵字第12754號卷第20頁）、本院審理（院卷
    第29至32頁）時，坦承不諱，核與證人許鳳蘭（警卷一第1
    、2頁，核退字卷第6頁）、張國格（警卷二第12、13頁）、
    葉品汝（警卷二第14至18頁）、林元盟（警卷二第19、20頁
    ）於警詢時，證述之情節相符，復有附表編號一所示案件之
    扣押物品目錄表（警卷一第16頁）、通聯調閱查詢單（警卷
    一第18頁）、贓物認領保管單（警卷一第19頁）各1紙、照
    片2幀（警卷一第20頁），附表編號二所示案件之扣押物品
    目錄表（警卷二第29頁）、贓物認領保管單（警卷二第33頁
    ）、車輛尋獲電腦輸入單（警卷二第36頁）、車輛詳細資料
    報表（警卷二第44頁）、現場圖（警卷二第47頁）各1紙、
    路口監視器錄影畫面翻拍照片及現場照片共計7幀（警卷二
    第52至55頁），附表編號三所示案件之扣押物品目錄表（警
    卷二第24頁）、贓物認領保管單（警卷二第32頁）、車輛尋
    獲電腦輸入單（警卷二第37頁）、車輛詳細資料報表（警卷
    二第43頁）、現場圖（警卷二第46頁）各1紙、現場照片8幀
    （警卷二第48至51頁），自白書1紙（警卷二第45頁）在卷
    可稽，以及被告於犯附表編號二所示竊盜犯行所穿著之黑色
    短袖上衣1件扣案為憑，足徵被告之自白確與事實相符。本
    件事證明確，被告竊盜之犯行，均堪認定。
三、核被告林志濠所為，均係犯刑法第320條第1項之竊盜罪。被
    告所為3次竊盜犯行，係犯意各別，行為互殊，應予分論併
    罰。被告前因違反職役職責案件，經國防部高等軍事法院高
    雄分院以96年度上訴字第85號判處有期徒刑2年4月確定，於
    98年6月25日因縮短刑期假釋出監付保護管束，甫於98年9月
    11日因縮刑期滿未經撤銷假釋，而執行完畢等情，此有臺灣
    臺中地方法院檢察署刑案資料查註紀錄表及臺灣高等法院被
    告前案紀錄表各1份在卷可稽，其於受有期徒刑執行完畢後
    ，5年以內故意再犯本件有期徒刑以上之3罪，均為累犯，應
    依刑法第47條第1項規定，各加重其刑。另按刑法第62條所
    謂發覺，固非以有偵查犯罪權之機關或人員確知其人犯罪無
    誤為必要，而於對其發生嫌疑時，即得謂為已發覺；但此項
    對犯人之嫌疑，仍須有確切之根據得為合理之可疑者，始足
    當之，若單純主觀上之懷疑，要不得謂已發生嫌疑（最高法
    院72年臺上字第641號判例意旨參照）。本案附表編號一所
    示被害人許鳳蘭於遭竊後，並未報警處理，此經證人許鳳蘭
    於警詢（警卷一第1頁）時，證述明確，且員警係於100年2
    月25日始查悉附表編號一所示行動電話為許鳳蘭所有，此有
    通聯調閱查詢單1紙（警卷一第17頁）在卷可佐，是被告於
    100年1月3日為警逮捕時，員警雖在被告身上扣得附表編號
    一所示行動電話1支，然並無任何確切根據得為合理可疑被
    告涉犯附表編號一所示竊盜犯行，則被告在未被有偵查犯罪
    職權之機關或公務員發覺其如附表編號一所示竊盜犯行前，
    即主動向臺中市政府警察局豐原分局潭北派出所警員表示其
    如附表編號一所示竊盜物品犯行，而自首接受裁判，此有警
    詢筆錄1份（警卷一第2至4頁）、職務報告1紙（本院卷第25
    頁）在卷可佐，爰依刑法第62條前段規定，減輕其刑，並與
    前開加重其刑部分，依刑法第71條第1項規定，先加後減。
    爰審酌被告正值青壯之年，竟不思以正當途徑獲取所需，僅
    因缺錢花用，即任意竊取他人財物，不僅輕忽他人財產法益
    ，並嚴重破壞社會秩序，然考量其竊盜手段尚屬平和，所得
    財物金額及價值，被害人所受損害程度，及其犯罪之動機、
    目的、高職畢業之智識程度、家庭經濟狀況勉持之生活狀況
    ，暨犯罪後坦承犯行，態度尚屬良好等一切情狀，分別量處
    如主文所示之刑，且均諭知易科罰金之折算標準，並定其應
    執行之刑，及諭知易科罰金之折算標準。扣案之黑色短袖上
    衣1件，係被告所有，於犯附表編號二所示竊盜案件時所穿
    著之衣物，固經被告供承在卷（警卷二第7頁），然上開衣
    物僅係其平日所穿著之衣物，非供其犯上開竊盜犯行所用之
    物，顯與刑法第38條第1項第2款所載供犯罪所用及犯罪預備
    之物不同，爰不予宣告沒收，併此敘明。
據上論斷，應依刑事訴訟法第299條第1項前段，刑法320條第1項
、第47條第1項、第62條前段、第51條第5款、第41條第1項前段
、第8項，刑法施行法第1條之1，判決如主文。
本案經檢察官劉文賓到庭執行職務。
中    華    民    國   100    年    12    月    5     日
                  刑事第十六庭  法  官  鄭舜元
如不服本判決應於收受判決後10日內向本院提出上訴書狀，並
應敘述具體理由。其未敘述上訴理由者，應於上訴期間屆滿後
20日內向本院補提理由書 (均須按他造當事人之人數附繕本)「
切勿逕送上級法院」。
告訴人或被害人對於判決如有不服具備理由請求檢察官上訴者，
其上訴期間之計算係以檢察官收受判決正本之日期為準。
                                書記官  黃聖心
中    華    民    國   100    年    12    月    5     日
 附表：林志濠竊盜案件
┌─┬───────┬──────────┬─────┬─────┐
│編│犯罪時間、地點│犯罪方法、被害人、所│所犯法條  │宣告刑    │
│號│              │得財物              │          │          │
├─┼───────┼──────────┼─────┼─────┤
│一│99年12月上旬某│徒手竊取許鳳蘭所有、│刑法第320 │林志濠竊盜│
│  │日下午3時許， │置放在機車腳踏墊上之│條第1項之 │，累犯，處│
│  │在臺中市潭子區│書包1個，內有手機序 │竊盜罪。  │有期徒刑│
│  │勝利路213號、 │號0000000000000號、 │          │月，如易科│
│  │屈臣氏商店前。│白色COOLPAD牌、型號S│          │罰金，以新│
│  │              │50號行動電話1支（內 │          │臺幣壹仟元│
│  │              │含門號0000000000號SI│          │折算壹日。│
│  │              │M卡1片），得手後，除│          │          │
│  │              │將行動電話（經警發還│          │          │
│  │              │許鳳蘭）取走外，書包│          │          │
│  │              │即隨手丟棄，嗣經路人│          │          │
│  │              │拾獲書包（業經許鳳蘭│          │          │
│  │              │取回）。            │          │          │
├─┼───────┼──────────┼─────┼─────┤
│二│100年8月6日上 │見張國格所有車牌號碼│刑法第320 │林志濠竊盜│
│  │午10時許，在臺│057-HQW號重型機車（ │條第1項之 │，累犯，處│
│  │中市○區○○路│價值約新臺幣【下同】│竊盜罪。  │有期徒刑肆│
│  │與雙十路口旁、│6萬5千元）停放該處，│          │月，如易科│
│  │天橋下。      │且未將機車鑰匙拔離機│          │罰金，以新│
│  │              │車電門，即徒手竊取該│          │臺幣壹仟元│
│  │              │重型機車及張國格之妻│          │折算壹日。│
│  │              │所有、放置在該重型機│          │          │
│  │              │車置物箱內之衣服、鞋│          │          │
│  │              │子、化妝品、保養品（│          │          │
│  │              │價值約1萬5千元），得│          │          │
│  │              │手後，供己代步之用。│          │          │
│  │              │嗣因該重型機車油料耗│          │          │
│  │              │盡，遂將該重型機車棄│          │          │
│  │              │置在臺中市北屯區熱河│          │          │
│  │              │路1段96號旁，嗣經林 │          │          │
│  │              │志濠帶同員警前往上開│          │          │
│  │              │地點而尋獲該重型機車│          │          │
│  │              │（經警發還張國格），│          │          │
│  │              │其餘物品業已丟棄。  │          │          │
├─┼───────┼──────────┼─────┼─────┤
│三│100年8月14日下│見葉品汝所有車牌號碼│刑法第320 │林志濠竊盜│
│  │午5時許，在臺 │BWH-170號重型機車（ │條第1項之 │，累犯，處│
│  │中市大里區中興│價值約3萬元）停放該 │竊盜罪。  │有期徒刑肆│
│  │路1段253號旁空│處，且未將機車鑰匙拔│          │月，如易科│
│  │地。          │離機車電門，即徒手竊│          │罰金，以新│
│  │              │取該重型機車及其男友│          │臺幣壹仟元│
│  │              │林元盟所有、放置在該│          │折算壹日。│
│  │              │重型機車置物箱內之國│          │          │
│  │              │際牌相機1臺（價值約1│          │          │
│  │              │萬4千元）、皮包1個，│          │          │
│  │              │內有國民身分證1張、 │          │          │
│  │              │健保卡1張、殘障手冊1│          │          │
│  │              │張、第一銀行信用卡1 │          │          │
│  │              │張、台新銀行信用卡1 │          │          │
│  │              │張、機車行車執照1張 │          │          │
│  │              │、駕駛執照1張、合作 │          │          │
│  │              │金庫提款卡2張、郵局 │          │          │
│  │              │提款卡1張、玉山銀行 │          │          │
│  │              │提款卡1張，得手後， │          │          │
│  │              │供己代步之用。嗣因該│          │          │
│  │              │重型機車油料耗盡，遂│          │          │
│  │              │於取走林元盟所有國民│          │          │
│  │              │身分證、健保卡、郵局│          │          │
│  │              │提款卡後，將該重型機│          │          │
│  │              │車及其餘物品棄置在臺│          │          │
│  │              │中市○○區○○路1段 │          │          │
│  │              │63號旁。後因另案通緝│          │          │
│  │              │為警逮捕，並扣得林元│          │          │
│  │              │盟所有之國民身分證、│          │          │
│  │              │健保卡、郵局提款卡各│          │          │
│  │              │1張（經警發還林元盟 │          │          │
│  │              │），其餘物品均未尋獲│          │          │
│  │              │。                  │          │          │
└─┴───────┴──────────┴─────┴─────┘
附錄：論罪科刑法條
中華民國刑法第320條
意圖為自己或第三人不法之所有，而竊取他人之動產者，為竊盜
罪，處5年以下有期徒刑、拘役或5百元以下罰金。
意圖為自己或第三人不法之利益，而竊佔他人之不動產者，依前
項之規定處斷。
前二項之未遂犯罰之。